臺灣臺南地方法院刑事判決
111年度金訴字第1105號
公  訴  人  臺灣臺南地方檢察署檢察官
被      告  林彥宏


                    （現於法務部○○○○○○○○○○○                      執行中）
上列被告因詐欺等案件，經檢察官提起公訴（111年度偵字第230
55號），被告於本院準備程序時就被訴事實為有罪陳述，經本院
合議庭裁定由受命法官獨任改行簡式審判程序審理，並判決如下
：
    主  文
林彥宏犯三人以上共同詐欺取財罪，共參罪，各處有期徒刑壹年
貳月。應執行有期徒刑壹年肆月。
    事實及理由
一、本案被告林彥宏所犯者為死刑、無期徒刑、最輕本刑為3年
    以上有期徒刑以外之罪，且非高等法院管轄之第一審案件，
    而被告於本院準備程序時就被訴事實為有罪之陳述，經告知
    簡式審判程序之旨，並聽取被告及檢察官之意見後，本院裁
    定改行簡式審判程序。又依刑事訴訟法第273條之2、同法第
    159條第2項之規定，簡式審判程序不適用傳聞法則有關限制
    證據能力之相關規定，合先敘明。
二、本件犯罪事實、證據及適用之法條，除補充被告林彥宏於本
    院之自白外，其餘均引用起訴書之記載（如附件）。
三、論罪科刑：
  ㈠核被告所為，係犯刑法第339條之4第1項第2款之三人以上共
    同詐欺取財罪、洗錢防制法第14條第1項之洗錢罪。
　㈡被告與所屬詐騙集團成員間，就上開犯行，有犯意聯絡及行
    為分擔，應論以共同正犯。
　㈢被告以一行為觸犯上開二罪名，為想像競合犯，應依刑法第5
    5條之規定，從一重之三人以上共同詐欺取財罪處斷。另被
    告本案所犯3次三人以上共同詐欺取財罪間，犯意各別，行
    為互殊，應予分論併罰。
　㈣按洗錢防制法第16條第2項規定：犯前二條之罪，在偵查或審
    判中自白者，減輕其刑。查被告就其本案所為洗錢犯行於本
    院審理時坦承不諱，是其就所犯前開一般洗錢罪部分，有上
    開減輕其刑規定之適用。又被告前述犯行雖均從一重之三人
    以上共同詐欺取財罪處斷，然就其所犯一般洗錢罪此想像競
    合輕罪得減刑部分，本院於量刑時仍將併予審酌（最高法院
    108年度台上字第4405、4408號判決意旨參照）。　　
　㈤爰審酌被告不思以正途賺取錢財，貪圖不勞而獲，竟加入本
    案詐欺集團擔任之車手工作，且製造金流之斷點，掩飾、隱
    匿詐欺犯罪所得，造成犯罪偵查困難，助長詐欺及洗錢犯罪
    風氣，危害交易秩序及社會治安，所為實應嚴懲。惟念被告
    犯後坦承犯行，並考量其前科素行，有臺灣高等法院前案紀
    錄表可佐，及本案犯罪之動機、手段、與詐欺集團之分工及
    參與情節、被害人3人遭詐騙之財物、所生危害、被告迄未
    賠償被害人3人之損失、被告就洗錢部分自白，符合洗錢防
    制法第16條第2項減刑要件，兼衡其自陳國中畢業之智識程
    度、未婚、無子女、入所前從事水電工之家庭生活及經濟狀
    況等一切情狀，量處如主文所示之刑。復依罪責相當及特別
    預防之刑罰目的，具體審酌被告本案整體犯罪過程之各罪關
    係（數罪間時間、空間、法益之異同性、所侵害法益之專屬
    性或同一性、數罪對法益侵害之加重效應等），暨多數犯罪
    責任遞減原則等情狀綜合判斷，就被告本案所犯各罪，定其
    應執行刑如主文所示。
四、依刑事訴訟法第273條之1第1項、第299條第1項前段、第310
    條之2、第454條第2項，判決如主文。
五、如不服本判決，得自判決書送達後20日內，具狀向本院提起
    上訴。
本案經檢察官呂舒雯提起公訴，檢察官王鈺玟到庭執行職務。中
　　華　　民　　國　　111 　年　　12　　月　　21　　日
                   刑事第十五庭  法　官　黃鏡芳　
以上正本證明與原本無異。
如不服本判決應於收受本判決後20日內向本院提出上訴書狀，並
應敘述具體理由。其未敘述上訴理由者，應於上訴期間屆滿後20
日內向本院補提理由書狀（均須按他造當事人之人數附繕本）「
切勿逕送上級法院」。 
　 　　　　　　　　　　　　　　　書記官　施茜雯
中　　華　　民　　國　　111 　年　　12　　月　　21　　日
附件：　　
臺灣臺南地方檢察署檢察官起訴書
                                    111年度偵字第23055號
　　被　　　告　林彥宏　男　26歲（民國00年0月00日生）
　　　　　　　　　　　　住○○市○○區○○街00巷00號4樓
　　　　　　　　　　　　（另案在法務部○○○○○○○台北
　　　　　　　　　　　　分監執行中）
　　　　　　　　　　　　國民身分證統一編號：Z000000000號
上列被告因詐欺等案件，經偵查終結，認應提起公訴，茲將犯罪
事實及證據並所犯法條論述如下：
　　　　犯罪事實
一、林彥宏於民國111年3月間，加入真實姓名年籍不詳組成之詐
    欺集團（所涉組織犯行，經臺灣新北地方檢察署檢察官以11
    1年度偵字第29031號提起公訴）擔任車手，與上開不詳詐欺
    集團成員共同意圖為自己不法之所有，基於3人以上詐欺取
    財及洗錢的犯意聯絡，先由詐欺集團成員撥打電話給附表所
    示被害人，以假冒親友需要借款之方式詐騙被害人，致被害
    人等陷於錯誤，依指示於111年3月21日附表所示時間，匯款
    到徐名寬（所涉詐欺等犯行，經本署檢察官以111年度偵字
    第9903號不起訴處分確定）所有附表所示帳戶，再由徐名寬
    於同日附表所示時地提領附表所示款項後，依指示於同日附
    表所示收款時地，交付附表所示收款金額予林彥宏，林彥宏
    再將款項交付所屬詐欺集團，以此方式掩飾、隱匿上開詐欺
    之來源、去向及所在。
二、案經謝春鳳、李淑蓉訴由及臺南市政府警察局永康分局報告
    偵辦。
　　　　證據並所犯法條
一、證據清單及待證事實：
編號 證據名稱 待證事實 1 被告林彥宏於警詢及偵查中供述 （偵卷33至43、271至273、277至281頁，警卷3至8頁） 1、被告於111年3月間，在公司擔任外務，有於附表所示收款時地，向徐名寬收取附表所示款項，監視器畫面中為其本人的事實。 2、被告曾因參與詐欺集團案件經判決有罪。 3、被告於臺灣士林地方檢察署111年度偵緝字第1280號案件偵查中，針對其於111年3月間加入本案詐欺集團之收款案件，坦承涉犯詐欺及洗錢的犯行。 2 證人即告訴人徐名寬於警詢及偵查中證述 （偵卷285至288頁，警卷9至16頁） 被害人被騙後匯款至其附表所示帳戶，其依指示於111年3月21日附表所示時地提款後，於附表所示收款時地，交付附表所示金額給被告的事實。 3 監視器錄影擷取畫面 （警卷89至123頁） 徐名寬提領附表所示款項後，於附表所示時地，交付被告的事實。  google畫面2張 （警卷129、131頁）  4 被告持用門號0000000000號行動電話通聯調閱查詢單 （警卷45至47、53至55頁） 門號0000000000號之申辦人為被告，於111年3月21日下午之基地台位置出現在臺南市永康區的事實。 5 徐名寬名下郵局帳戶客戶基本資料、交易明細 （警卷59至61頁） 被害人等匯入徐名寬所有附表所示帳戶之款項，經徐名寬提領後再交付被告的事實。   徐名寬名下玉山銀行帳戶客戶基本資料、交易明細 （警卷65至68頁）   徐名寬名下中國信託商業銀行帳戶客戶基本資料、交易明細 （警卷69至76頁）  6 臺灣新北地方檢察署檢察官111年度偵字第29031號起訴書、臺灣士林地方檢察署檢察官111年度偵緝字第1280號起訴書、臺灣高等法院111年度上訴字第2843號判決書 （偵卷85至93、289至307頁） 1、被告於110年5月間，因參與詐欺集團案件，經判決犯3人以上共同詐欺取財有罪，定應執行1年8月的事實。 2、被告於111年3月間參與本案詐欺集團，經提起公訴的事實。 7 告訴人謝春鳳於警詢之指訴 （偵卷121至123頁） 告訴人謝春鳳遭詐騙後，依指 示匯款至徐名寬帳戶的事實。  告訴人謝春鳳與LINE暱稱「Kevin」的對話紀錄3張 （偵卷125至127頁）   第一銀行存摺類存款憑條、存摺簿影本 （偵卷129至130頁）   屏東縣政府警察局內埔分局萬巒派出所受理案件證明單、受理詐騙帳戶通報警示簡便格式表、金融機構聯防機制通報單、內政部警政署反詐騙諮詢專線紀錄表 （偵卷131至137頁）  8 告訴人李淑蓉於警詢之指訴 （偵卷139至140頁） 告訴人李淑蓉遭詐騙後，依指 示匯款至徐名寬帳戶的事實。  告訴人李淑蓉與LINE暱稱「虎虎生風」的對話紀錄2張 （偵卷141頁）   合作金庫商業銀行存摺類存款憑條、存摺影本 （偵卷143至144頁）   臺中市政府市政府警察局第五分局松安派出所受理案件證明單、受理詐騙帳戶通報警示簡便格式表、金融機構聯防機制通報單、內政部警政署反詐騙諮詢專線紀錄表 （偵卷145至151頁）  9 被害人蔡明呼於警詢之指訴 （偵卷153至154頁） 被害人蔡明呼遭詐騙後，依指 示匯款至徐名寬帳戶的事實。  被害人蔡明呼與LINE暱稱「一帆風順」的對話紀錄4張 （偵卷155至158頁）   郵局存摺類存款憑條、存摺簿影本 （偵卷159、161頁）   雲林縣警察局臺西分局四湖派出所受理案件證明單、受理詐騙帳戶通報警示簡便格式表、金融機構聯防機制通報單、內政部警政署反詐騙諮詢專線紀錄表 （偵卷163至169頁）  
二、被告林彥宏的行為，係犯刑法第339條之4第1項第2款之3人
    以上共同詐欺取財罪及洗錢防制法第2條、第14條第1項之一
    般洗錢罪。被告與詐欺集團其他成員間，具有犯意聯絡及行
    為分擔，請論以共同正犯。又被告以一行為觸犯加重詐欺取
    財及洗錢罪名，為想像競合犯，請依刑法第55條規定，從重
    之加重詐欺取財罪嫌處斷。被告所犯上揭3罪間，犯意各別
    ，行為互殊，請予分論併罰。
三、依刑事訴訟法第251條第1項提起公訴。
　　此　致
臺灣臺南地方法院
中　　華　　民　　國　 111　　年　　10　　月　　17　　日
　　　　　　　　　　　      　檢察官  呂  舒  雯
本件證明與原本無異 
中　　華　　民　　國　 111　　年　　10　　月　　24　　日
                              書記官  朱  倖  儀
所犯法條：
中華民國刑法第339條之4
犯第 339 條詐欺罪而有下列情形之一者，處 1 年以上 7 年以
下有期徒刑，得併科 1 百萬元以下罰金：
一、冒用政府機關或公務員名義犯之。
二、三人以上共同犯之。
三、以廣播電視、電子通訊、網際網路或其他媒體等傳播工具，
    對公眾散布而犯之。
前項之未遂犯罰之。

洗錢防制法第14條
有第二條各款所列洗錢行為者，處 7 年以下有期徒刑，併科新
臺幣 5 百萬元以下罰金。
前項之未遂犯罰之。
前二項情形，不得科以超過其特定犯罪所定最重本刑之刑。

編號 被害人  匯款至徐名寬帳戶   徐名寬提領   林彥宏收款     時間 金額 帳戶 地點 時間 提領金額 時間 地點 金額   1 謝春鳳 (提告) 11時58分 360,000 玉山銀行帳號 000000000000號 玉山商業銀行永康分行 （臺南市○○區○○路0段0000號） 12時49分 328,000 13時5分  臺南市○○區○○路0段0000號前 360,000        12時53分 30,000          12時57分 20,00    2 李淑蓉 (提告) 12時57分 300,000 中國信託銀行帳號 000000000000號 中國信託永康分行 （臺南市○○區○○路000號） 13時37分 270,000 13時57分  臺南市○○區○○路000號前 300,000        13時43分 30,000  3     蔡明呼 (未提告) 12時21分 380,000 郵局帳號 00000000000000號  永康大灣郵局 （臺南市○○區○○路000號） 14時43分 350,000  14時51分  臺南市○○區○○路000號前 380,000  14時47分